臺灣嘉義地方法院刑事裁定
110年度聲字第732號
聲  請  人  臺灣嘉義地方檢察署檢察官
受  刑  人  黃新富




上列聲請人因受刑人數罪併罰有二裁判以上，聲請定其應執行之
刑（110年度執字第1429號），本院裁定如下：
    主  文
黃新富所犯如附表各罪所處之有期徒刑部分，應執行有期徒刑捌
年伍月。
    理  由
一、聲請意旨略以：受刑人黃新富因違反槍砲彈藥刀械管制條例
    等案件，先後經法院判決確定如附表各罪所處之刑，應依刑
    法第53條及第51條第5款規定，定其應執行之刑，爰依刑事
    訴訟法第477條第1項，聲請定其應執行刑等語。
二、按裁判確定前犯數罪者，併合處罰之。但有下列情形之一者
    ，不在此限：一、得易科罰金之罪與不得易科罰金之罪。二
    、得易科罰金之罪與不得易服社會勞動之罪。三、得易服社
    會勞動之罪與不得易科罰金之罪。四、得易服社會勞動之罪
    與不得易服社會勞動之罪。前項但書情形，受刑人請求檢察
    官聲請定應執行刑者，依第51條規定定之；數罪併罰，有二
    裁判以上者，依刑法第51條之規定，定其應執行之刑，刑法
    第50條及第53條分別定有明文。 
三、經查，受刑人因違反槍砲彈藥刀械管制條例等案件，先後經
    法院判處如附表所示之罪刑確定；其中編號1至6所示之各罪
    ，曾於判決時定應執行刑為有期徒刑7年確定，此有各該刑
    事判決及臺灣高等法院被告前案紀錄表附卷可稽。又附表編
    號7所示部分，係得易服社會勞動之罪；編號1至6、8所示部
    分，均係不得易科罰金或易服社會勞動之罪，因受刑人請求
    檢察官就如附表所示之罪，向法院聲請定其應執行之刑，有
    受刑人請求臺灣嘉義地方檢察署檢察官向法院聲請定應執行
    刑意願回覆表1份在卷可考。本院為上開案件犯罪事實最後
    判決之法院，認首揭聲請為正當，爰依前揭規定，並衡酌受
    刑人所犯各罪之犯罪類型、行為態樣、手段、動機、侵害法
    益種類、責任非難程度，以及被告於本院訊問時之意見，而
    為整體評價後，裁定如主文所示之應執行刑。至沒收部分，
    不在本案定應執行刑範圍之內，仍應依原確定判決宣告執行
    之，附予敘明。
四、依刑事訴訟法第477條第1項，刑法第53條、第50條第2項、
    第51條第5款，裁定如主文。
中　　華　　民　　國　　110 　年　　10　　月　　7 　　日
                  刑事第五庭  法  官  陳盈螢
上列正本證明與原本無異。
如不服本裁定，應於裁定送達後5日內向本院提出抗告狀（應附
繕本）。
中　　華　　民　　國　　110 　年　　10　　月　　7 　　日
                              書記官  陳孟瑜
附表：
編號  1 2 3 罪名  共同販賣第一級毒品罪 共同販賣第一級毒品罪 共同販賣第一級毒品罪 宣告刑  有期徒刑5年6月 有期徒刑5年4月 有期徒刑5年2月 (共2罪) 犯罪日期  108年12月6日 108年12月8日 108年12月4日 109年3月8日 偵查(自訴)機關 年度案號  臺灣嘉義地方檢察署 109年度偵字第2726、2731、2887、2988、3204、3209、3215、3254、3516、3529、3619、4731號 臺灣嘉義地方檢察署 109年度偵字第2726、2731、2887、2988、3204、3209、3215、3254、3516、3529、3619、4731號 臺灣嘉義地方檢察署 109年度偵字第2726、2731、2887、2988、3204、3209、3215、3254、3516、3529、3619、4731號 最後 事實審 法院 臺灣高等法院臺南分院 臺灣高等法院臺南分院 臺灣高等法院臺南分院  案號 109年度上訴字第1474、1475號 109年度上訴字第1474、1475號 109年度上訴字第1474、1475號  判決 日期 110年2月18日 110年2月18日 110年2月18日 確定 判決 法院 臺灣高等法院臺南分院 臺灣高等法院臺南分院 臺灣高等法院臺南分院  案號 109年度上訴字第1474、1475號 109年度上訴字第1474、1475號 109年度上訴字第1474、1475號  確定 日期 110年3月23日 110年3月23日 110年3月23日 

編號  4 5 6 罪名  共同販賣第一級毒品罪 共同販賣第二級毒品罪 共同販賣第二級毒品罪 宣告刑  有期徒刑5年 (共3罪) 有期徒刑1年6月 (共4罪) 有期徒刑1年4月 (共7罪) 犯罪日期  108年12月10日 108年12月13日 109年2月13日 109年2月5日 109年2月24日 109年2月28日 109年3月5日 108年12月4日 108年12月6日 108年12月7日(2次) 108年12月13日 109年2月18日 109年2月28日 偵查(自訴)機關 年度案號  臺灣嘉義地方檢察署 109年度偵字第2726、2731、2887、2988、3204、3209、3215、3254、3516、3529、3619、4731號 臺灣嘉義地方檢察署 109年度偵字第2726、2731、2887、2988、3204、3209、3215、3254、3516、3529、3619、4731號 臺灣嘉義地方檢察署 109年度偵字第2726、2731、2887、2988、3204、3209、3215、3254、3516、3529、3619、4731號 最後 事實審 法院 臺灣高等法院臺南分院 臺灣高等法院臺南分院 臺灣高等法院臺南分院  案號 109年度上訴字第1474、1475號 109年度上訴字第1474、1475號 109年度上訴字第1474、1475號  判決 日期 110年2月18日 110年2月18日 110年2月18日 確定 判決 法院 臺灣高等法院臺南分院 臺灣高等法院臺南分院 臺灣高等法院臺南分院  案號 109年度上訴字第1474、1475號 109年度上訴字第1474、1475號 109年度上訴字第1474、1475號  確定 日期 110年3月23日 110年3月23日 110年3月23日 

編號  7 8 （以下空白） 罪名  轉讓禁藥罪 非法持有空氣槍罪  宣告刑  有期徒刑2月 有期徒刑1年7月  犯罪日期  109年3月17日 108年12月某日起 至109年3月24日為警查獲前之某2、3日晚間  偵查(自訴)機關 年度案號  臺灣嘉義地方檢察署 109年度偵字第2726、2731、2887、2988、3204、3209、3215、3254、3516、3529、3619、4731號 臺灣嘉義地方檢察署 109年度偵續字第102號  最後 事實審 法院 臺灣高等法院臺南分院 臺灣嘉義地方法院   案號 109年度上訴字第1474、1475號 110年度訴字第9號   判決 日期 110年2月18日 110年3月31日  確定 判決 法院 臺灣高等法院臺南分院 臺灣嘉義地方法院   案號 109年度上訴字第1474、1475號 110年度訴字第9號   確定 日期 110年3月23日 110年5月4日